# 林权与经济林的区别

提问人：song2003921 时间：2023-06-29 17:04:28
@chenyiwei，陈老师，看到一份审计报告，存货里有经济林，无形资产中有林权，请问这 2 者在内容上有什么区别？

回答人：chenyiwei
比较可能的原因是对生物资产和林地使用权的分别确认和计量。
存货中的经济林是消耗性生物资产，即林地上现有的用材林等消耗性生物资产的账面价值。
无形资产中的林权是指林地使用权。